臺灣臺中地方法院刑事判決　　　　　　　　　　　　九十三年度易字第一二一八號
　　公　訴　人　臺灣臺中地方法院檢察署檢察官
　　被　　　告　乙○○
　　　　　　　　甲○○
　　　　　　　　丙○○
右列被告等因賭博案件，經檢察官提起公訴（九十三年度偵字第七一四四號），本院
判決如左：
    主  文
乙○○共同連續意圖營利，聚眾賭博，累犯，處有期徒刑捌月，筒子麻將壹付及骰子
參顆均沒收。
甲○○共同連續意圖營利，聚眾賭博，處有期徒刑伍月，如易科罰金以參佰元折壹日
，筒子麻將壹付及骰子參顆均沒收。
丙○○共同連續意圖營利，聚眾賭博，累犯，處有期徒刑陸月，如易科罰金以參佰元
折壹日，筒子麻將壹付及骰子參顆均沒收。
    事  實
一、乙○○前有違反妨害兵役治罪條例案件、違反槍砲彈藥刀械管制條例案件、詐欺
    罪、侵占罪及二次賭博罪前科，另並曾因犯賭博罪、恐嚇罪及違反妨害兵役治罪
    條例案件，經本院及臺灣高等法院臺中分院分別判處有期徒刑三月、六月及八月
    確定，嗣由臺灣高等法院臺中分院於民國八十八年六月十一日裁定應執行有期徒
    刑一年二月確定，甫於八十九年十月八日假釋期滿執行完畢。甲○○前有妨害風
    化及賭博罪前科（不構成累犯）。丙○○前有二次妨害風化案件前科，其中最近
    一次係於九十年間因妨害風化案件，經本院判處有期徒刑三月確定，甫於九十年
    十一月三十日執行完畢。緣童文龍（已死亡）基於意圖營利之概括犯意，於九十
    三年三月初某日，向不知情之張丁桂承租臺中市○○路三二五巷三○號一樓房屋
    ，並提供該處作為公眾得出入之賭博場所，旋並僱用具共同概括犯意聯絡之乙○○負責在該賭場擔任莊家與賭客玩賭及協助處理現場事務之主持工作；及僱用均
    具共同概括犯意聯絡之甲○○與丙○○二人負責在該賭場擔任把風工作，約定乙○○每日可獲取新臺幣（下同）二千元至二千五百元不等之報酬；甲○○及丙○○則每日各可獲取一千元至二千元不等之報酬。之後，童文龍、乙○○、甲○○
    及丙○○四人，即自九十三年三月十四日起，在上址房屋內共同經營賭場，聚集
    不特定之人在該賭場內，以筒子麻將一付及骰子三顆賭博財物，乙○○且依童文
    龍指示邀約多名友人至該賭場內玩賭，賭場抽頭方式為每一萬元賭金抽取三百元
    營利。嗣因童文龍於九十三年三月二十一日凌晨約一時許，親自在賭場內擔任莊
    家與賭客玩賭時，遭人開槍擊斃，經警接獲通報趕至現場處理而查悉上情。
二、案經臺中市警察局第六分局報告臺灣臺中地方法院檢察署檢察官偵查起訴。
    理  由
一、訊據被告乙○○、甲○○及丙○○三人均對於右揭事實坦承不諱，核與證人陳美
    娟、林全興二人於警詢中；證人陳濟民、紀丁木、陳德發、謝沂  、張丁桂於警
    詢及偵查中及證人林谷明於偵查中證述情節相符，足認被告三人自白均與事實相
    符，堪可採信。本案事證明確，被告三人犯行均堪認定。
二、核被告乙○○、甲○○及丙○○三人所為，均係犯刑法第二百六十六條第一項之
    公眾得出入場所賭博罪、刑法第二百六十八條前段之意圖營利，供給賭博場所罪
    及同條後段之意圖營利，聚眾賭博罪。被告三人與童文龍間，就上揭犯行，互有
    犯意之聯絡與行為之分擔，均為共同正犯。被告三人前後多次在公眾得出入場所
    賭博、意圖營利，供給賭博場所及意圖營利，聚眾賭博犯行，均時間緊接，觸犯
    構成要件相同之罪名，顯均係基於概括犯意反覆為之，均為連續犯，應各依刑法
    第五十六條規定均以一罪論，並均加重其刑。又被告三人均係以一個共同營利目
    的，而實施供給賭博場所、聚眾賭博、參與賭博或抽頭之各個舉動，渠等各個舉
    動只係完成一個賭博犯意之接續行為，無從分割為數個賭博行為，是雖渠等行為
    同時觸犯意圖營利供給賭博場所、聚眾賭博及普通賭博數罪名，即仍均應依刑法
    第五十五條規定，各從一重之意圖營利聚眾賭博罪處斷（最高法院七十九年度臺
    非字第二○六號、第二五一號判決意旨參照）。查，被告乙○○前因犯賭博罪、
    恐嚇罪及違反妨害兵役治罪條例案件，經本院及臺灣高等法院臺中分院分別判處
    有期徒刑三月、六月及八月確定，嗣由臺灣高等法院臺中分院於八十八年六月十
    一日裁定應執行有期徒刑一年二月確定，並於八十九年十月八日假釋期滿執行完
    畢；及被告丙○○前於九十年間因妨害風化案件，經本院判處有期徒刑三月確定
    ，於九十年十一月三十日執行完畢，有臺灣臺中地方法院檢察署刑案資料查註紀
    錄表及臺灣高等法院被告全國前案紀錄表各二份在卷可按，渠二人均於受有期徒
    刑執行完畢之後，五年以內再犯本案有期徒刑以上之罪，均為累犯，均應依刑法
    第四十七條規定，各遞加重其刑。爰審酌被告乙○○前有違反槍砲彈藥刀械管制
    條例案件、詐欺罪、侵占罪、恐嚇罪、二次違反妨害兵役治罪條例案件及三次賭
    博罪前科；被告甲○○前有妨害風化案件及賭博罪前科；被告丙○○前有二次妨
    害風化案件前科，有臺灣臺中地方法院檢察署刑案資料查註紀錄表及臺灣高等法
    院被告全國前案紀錄表各三份在卷可稽，素行均非佳；被告三人雖均係受僱於童
    文龍，惟被告乙○○在賭場內除擔任莊家外，並因童文龍在外有債務問題，而受
    童文龍委託負責代為處理賭場購買賭具、飲料、檳榔、香煙等物品及打掃、泡茶
    事宜，並曾代童文龍發薪水予被告甲○○及丙○○二人，且依童文龍指示邀人至
    該賭場賭博、與賭客聯絡等事宜，迄至為警查獲時止，其已先後向童文龍領取報
    酬六千元及一萬元，計一萬六千元等節，業據被告乙○○於偵審中供承屬實，核
    與被告甲○○及丙○○二人於審理中所供情節相符，足認被告乙○○在該賭場顯
    係擔任重要角色，而被告甲○○及丙○○則僅係擔任把風工作之參與程度；渠三
    人犯罪之時間非長、犯罪所得尚非甚鉅；渠等與童文龍共同經營賭場牟利，敗壞
    社會善良風俗甚鉅及渠等犯罪後坦承犯行之態度等一切情狀，分別量處如主文所
    示之刑，並就被告甲○○及丙○○二人諭知易科罰金之折算標準。未查，上開筒
    子麻將一付及骰子三顆，均係當場供賭博之器具，雖未扣案，被告乙○○於審理
    中復供稱去向不明云云，惟既查無積極證據足認確已滅失，仍應依刑法第二百六
    十六條第二項規定，予以宣告沒收。
據上論斷，應依刑事訴訟法第二百九十九條第一項前段，刑法第二十八條、第五十六
條、第二百六十六條第一項前段、第二項、第二百六十八條第五十五條、第四十七
條、第四十一條第一項前段，罰金罰鍰提高標準條例第一條前段、第二條，判決如主
文。
中      華      民      國    九十三    年      八      月    二十六    日
                                        臺灣臺中地方法院刑事第十庭
                                          審判長法  官  郭  瑞  祥
                                                法  官  蔡  建  興
                                                法  官  江  奇  峰
右正本證明與原本無異。
如不服本判決，應於判決送達後十日內向本院提出上訴狀，上訴於臺灣高等法院臺中
分院( 須附繕本 )。
                                                書記官
中      華      民      國    九十三    年      八      月    二十六    日
附錄本案論罪科刑法條全文：
刑法第二百六十六條
在公共場所或公眾得出入之場所賭博財物者，處一千元以下罰金。但以供人暫時娛樂
之物為賭者，不在此限。
當場賭博之器具與在賭檯或兌換籌碼處之財物，不問屬於犯人與否，沒收之。
刑法第二百六十八條
意圖營利，供給賭博場所或聚眾賭博者，處三年以下有期徒刑，得併科三千元以下罰
金。
